臺灣高等法院刑事判決
109年度上更一字第18號
上  訴  人  臺灣臺北地方檢察署檢察官
上  訴  人  
即  被  告  童子懿


選任辯護人  劉政杰律師
上列上訴人因被告詐欺案件，不服臺灣臺北地方法院107年度訴
字第68號，中華民國107年7月26日第一審判決（起訴案號：臺灣
臺北地方檢察署106年度少連偵字第64號），提起上訴，嗣經本
院於107年12月5日以107年上訴字第2867號判決後，經最高法院
撤銷發回本院更審，本院判決如下：
    主  文
原判決撤銷。
乙○○成年人與少年犯三人以上共同詐欺取財罪，處有期徒刑壹
年陸月；又成年人與少年犯三人以上共同詐欺取財罪，處有期徒
刑壹年肆月；又成年人與少年犯三人以上共同詐欺取財罪，處有
期徒刑壹年捌月。應執行有期徒刑貳年。
    事  實
一、乙○○係某詐騙集團成員之一，於民國105 年9 月間，遊說當
    時尚為少年之陳○誠（87年12月生，真實姓名、年籍均詳卷
    ，另案由臺灣桃園地方法院〈下稱桃園地院〉少年法庭以106 
    年度少護字第90號裁定施以感化教育確定）加入該詐騙集團
    ，陳○誠復分別吸收當時尚為少年之吳○逸（原名吳○宇，89
    年7 月生，真實姓名、年籍均詳卷，另案由桃園地院少年法
    庭以105 年度少護字第34號裁定付保護管束確定）及曾志雄
    （業經原審法院106 年度審訴字第291 號判處有期徒刑1 年
    2 月、本院以106 年度上訴字第1967號駁回上訴確定）加入
    該集團，少年吳○逸復引介少年吳○霖（88年7 月生，真實姓
    名、年籍均詳卷，另案由桃園地院少年法庭以106 年度少護
    字第726 號裁定付保護管束確定）加入。乙○○與少年陳○誠
    、吳○逸、吳○霖、曾志雄等人共同意圖為自己不法所有，基
    於三人以上共犯詐欺取財之犯意聯絡，由詐欺集團成員向被
    害人施用詐術後，由曾志雄與吳○霖前往收取被害人遭詐騙
    之金融帳戶存摺、提款卡後盜領現金，或向被害人收取現金
    款項後，再交予陳○誠、吳○逸2 人並由渠等轉交予幕後之乙○○，或直接交予乙○○，曾志雄與吳○霖會先到桃園市○區○○路
    000 ○0 號「娛樂網咖店」向陳○誠、吳○逸拿取聯絡用工具
    手機、車資，並將個人平常使用之手機交付陳○誠、吳○逸保
    管後，聽取該2人指示後，即至目的地等候訊息指示與被害
    人接觸，拿取詐騙之金融帳戶存摺、提款卡或收取現金款項
    後，返回上開網咖店內或桃園市○○區○○路0 段000 號4 樓下
    榻之「上海商務旅館」內，連同工作手機繳回予乙○○、少年
    陳○成、吳○逸，再透過陳○誠、吳○逸拿回個人手機及拿取應
    得之報酬。乙○○與少年陳○誠、吳○逸、吳○霖、曾志雄等人
    及該詐欺集團其他成員間分別為下列行為：
  ㈠該詐欺集團成員於105 年10月13日上午9 時許，分別假冒中
    華電信人員、刑大大隊長、黃麗芳檢察官之身分，以電話向
    丁○○佯稱：其身分證遭冒用開帳戶，涉及刑案需要調查，
    檢察官將派員前來收取其帳戶提款卡云云，致丁○○陷於錯
    誤，於同（13）日某時解除其中國信託銀行銀行新臺幣（下
    同）40萬元之定期存款，轉匯款各20萬、18萬元入其所有之
    合作金庫銀行帳號0000000000000 號、新北市新店地區農會
    （下稱新店農會）00000000000000號帳戶內，丁○○復依詐
    騙集團成員之指示，於同（13）日下午4 時許，將上開2 銀
    行帳戶之提款卡各1 張，放置於其新北市新店區永安街住處
    （址詳卷）之信箱內，旋遭曾志雄取走。丁○○並於詐騙集
    團成員電話聯繫中告知上開2 帳戶之密碼。嗣曾志雄與吳○
    霖各持上開2 帳戶之提款卡至附近金融機構ATM 盜領後，搭
    車返回娛樂網咖店內，將盜領款項交予陳○誠、吳○逸後再
    轉交予乙○○，曾志雄與吳○霖並各獲取2千元以車資為名義之
    報酬。丁○○上開合作金庫銀行、新店農會帳戶，分別遭數次
    盜領共計17萬元（扣除手續費35元）、20萬6千元（扣除手
    續費20元），嗣經丁○○發覺有異，報警處理，經警循線而查
    獲上情。
  ㈡該詐欺集團成員於105 年10月13日某時許，分別假冒土地銀
    行高雄分行行員、警官林建宏、臺北地檢署檢察官等身分，
    以電話向丙○○○佯稱：因其涉及盜領他人存款，其銀行帳
    戶需監管、調查，並將派員前去收取其帳戶存摺、提款卡云
    云，致丙○○○陷於錯誤，於同月（20）日中午12時10分許
    ，在臺北市○○區○○街2 段住處（址詳卷）前，將其所有
    之郵局帳戶存摺（00000000000000號帳戶）、提款卡交付予
    吳○霖，丙○○○並將上開帳戶之密碼於電話中告知詐騙集
    團成員，吳○霖得手後旋搭車返回中壢區「娛樂網咖店」內
    ，將上開帳戶存摺1 本、提款卡1 張交付予吳○逸，嗣分由
    吳○逸於同（20）日下午5 時48分許、乙○○於翌（21）日
    下午5 時47分許、吳○霖於105 年10月22日上午8 時1 分許
    ，分別至桃園市平鎮區廣明等各郵局之ATM 盜領15萬、15萬
    、15萬元，丙○○○之郵局帳戶，分別遭數次盜領共計45萬
    元，嗣經丙○○○發覺有異，報警處理，經警循線而查獲上
    情。
  ㈢該詐欺集團成員於105 年11月3 日上午10時55分許，假借「
    黃先生」之名義，以電話向甲○○佯稱：因其兒子（郭○智
    ）在美國涉交易糾紛遭挾持，須交付人民幣5 萬元才願意放
    人云云，致甲○○陷於錯誤，於同（3）日在臺北市○○○路4 段
    住處（址詳卷）附近之玉山銀行提領150 萬元後，旋
    在臺北市○○○路0 段000 巷00號轉角，將裝有所提領之15
    0 萬元現金之黑白色手提袋1 只交付予吳○霖，吳○霖得手
    後旋搭車返回「上海商務旅館」內，將150 萬現金交予童子
    懿。嗣經甲○○聯繫在美國兒子後驚覺受騙，報警處理，經
    警循線而查獲上情。
二、案經丁○○、丙○○○、甲○○告訴暨臺北市政府警察局大
    安分局移請臺灣臺北地方檢察署檢察官偵查起訴。
    理  由
壹、證據能力部分
　　按被告以外之人於審判外之言詞或書面陳述，除法律有規定
    者外，不得作為證據。惟按被告以外之人，於審判外之陳述
    ，雖不符刑事訴訟法第159 條之1 至第159 條之4 之規定，
    而經當事人於審判程序同意作為證據，法院審酌該言詞陳述
    或書面陳述作成時之情況，認為適當者亦得為證據。刑事訴
    訟法第159 條之5 第1 項定有明文。本案所涉被告以外之人
    於審判外所為之陳述及所製作之文書，檢察官、被告乙○○及
    其辯護人於本院審判期日中，均未爭執其證據能力，且本院
    審酌結果，認該證據資料製作時之情況，尚無違法不當及證
    明力明顯過低之瑕疵，以之作為證據應屬適當，依上開規定
    ，認該等供述證據均具證據能力。又卷內之文書證據，亦無
    刑事訴訟法第159條之4 之顯有不可信之情況與不得作為證
    據之情形，本院審酌上開證據資料製作時之情況，尚無違法
    不當及證明力明顯過低之瑕疵，亦認為以之作為證據應屬適
    當，是依刑事訴訟法第159 條至第159 條之5 規定，所引用
    之卷證所有證據，如下揭所示均有證據能力，合先敘明。
貳、認定事實所憑證據及理由
    上揭事實欄一㈠、㈡部分之事實，業據被告乙○○於原審及本院
    審理中坦承不諱（見原審卷第158 至160 頁、本院卷第94頁
    ），惟就犯罪事實欄一㈢所示詐騙告訴人甲○○部分，雖坦承
    詐欺集團成員有詐騙告訴人甲○○乙事，然辯稱：原審認定吳
    ○霖進去商務旅館拿現金給伊，但是監視器畫面伊進去跟出
    來都沒有拿錢，錢根本不是伊拿的，那件伊也是共犯，但錢
    不是給伊，伊等聚在一起做事，相互支援，那部分伊只是去
    陪他們，只是去待命，如果有需要可以支援云云。經查：
一、告訴人丁○○遭詐欺部分之事實，有告訴人丁○○於警詢之指訴
     見少連偵第64號卷第41至42頁），及證人即共犯吳○逸於偵
    查中證述（見少連偵第64號卷第124 頁反面）、證人即共犯
    吳○霖於偵查中證述（見他字第10652 號卷第28至32頁反面
    ）、證人即共犯曾志雄於偵查中證述（見少連偵第18號卷卷
    影卷第103 至104 頁），並有告訴人丁○○之合作金庫銀行、
    新店農會帳戶交易往來明細在卷可佐（見少連偵第64號卷第
    43至46頁）。又證人即共犯陳○誠於偵查及原審中證稱係被
    告於105年9月底找伊加入詐欺集團，伊等之報酬比例是被告
    決定的，車手的報酬也是被告決定，伊與吳○逸是車手頭，
    被告是伊上游等語（見少連偵第64號卷第139 至140 頁、原
    審卷第155 至156 頁）。證人即共犯吳○逸於偵查及原審中
    證稱：陳○誠找伊做詐騙時，被告也在場，在詐欺集團中，
    伊將贓款直接交給被告，或先交給陳○誠，再由陳○誠把錢交
    給被告，或者由取款車手直接把錢交給被告都有等語（見少
    連偵第64 號卷第123至124頁反面、原審卷第149至152頁）
    。證人即共犯吳○霖於偵查及原審審理時亦均證稱：被告是
    該詐騙集團中伊能遇見的最高層負責人，被告有跟伊說機房
    都在大陸等語（見他字第10652號卷第32頁、原審卷第215頁
    、第217至219頁），堪認被告與同案共犯有犯意聯絡及行為
    分擔，是被告就此部分之自白與事實相符，堪以認定。
二、告訴人丙○○○遭詐欺部分之事實，業據告訴人丙○○○於警詢及
    偵查中證述無訛（見少連偵字第64號卷第49至50頁、第121 
    頁反面至122 頁），且與證人即共犯吳○逸於偵查中（見少
    連偵字第64號卷第122 頁反面）、證人即共犯吳○霖於偵查
    中（見他字第10652 號卷第29頁反面）證述相符，並有告訴
    人丙○○○之郵局帳戶交易往來明細及ATM 提領畫面翻拍照片
    等在卷可佐（見少連偵卷第18號影卷第35至41頁），是被告
    就此部分之自白與事實相符，犯行堪以認定。
三、告訴人甲○○遭詐欺部分之事實，業據告訴人甲○○於警詢及偵
    查中證述在卷（見少連偵字第64號卷第59至61頁反面、第12
    2 頁），被告雖辯稱並未拿到贓款云云，惟查：
　㈠證人即共犯陳○誠於偵查中證稱：105 年11月3 日伊有傳話給
    吳○霖叫他把錢拿給被告，因為被告打電話給伊，叫伊告訴
    車手把錢拿去上海商旅交給被告等語（見少連偵字第64號卷
    第140頁）。又證人即共犯吳○逸於偵查中證稱：吳○霖去忠
    孝東路4 段181 巷45號轉角附近向告訴人甲○○拿取150 萬以
    後，就回到中壢中美路2 段上海商務旅館，將錢直接交給被
    告等語（見少連偵字第64號卷卷第123 頁）。並有告訴人甲○○之玉山銀行帳戶交易往來明細及旅館監視影像翻拍照片等
    件在卷可稽（見少連偵卷第64號卷第51頁、第63頁、第65至
    66頁），此部分事實堪以認定，堪信被告為該詐欺集團之上
    游，並有收取150 萬元贓款及發放報酬之犯行。
  ㈡被告雖辯稱從監視器畫面，看不出其手上有拿東西，錢都是
    交給陳○誠云云。然依監視錄影畫面所示陳○誠手拉行李箱之
    照片，乃係105年11月2 日即案發前陳○誠行走於旅館走道之
    照片，並無陳○誠、吳○逸手提錢袋之影像，有監視錄影畫面
    顯示之日期可憑（見少連偵字第64號卷第13頁）；且被告在
    上海商務旅館走道行走之監視錄影畫面，僅能證明被告與陳
    ○誠等人於上開期間有在上海商務旅館出入，無從據此斷定
    究竟為被告等人準備走進房間、或退房離開該旅館、或從事
    何等活動過程之影像。更且，被告為該詐欺集團之核心主導
    者，業據同案少年陳○誠、吳○逸、吳○霖指述無訛，而陳○誠
    為一少年，詐欺集團會讓少年負責管領鉅款顯與常情不合，
    是被告雖未自行提袋離開，亦不排除其命令或指示證人陳○
    誠、吳○逸提袋離開，自難徒憑被告空手行走於旅館走道之
    影像，即推翻被告收受贓款之事證。是被告所辯並不足採，
    上開監視錄影畫面難為被告有利之認定。
四、綜上所述，本件事證明確，被告犯行均堪以認定，應依法論
     科。
參、論罪　　
一、核被告犯罪事實欄一㈠、㈡、㈢所為，均係犯刑法第339 條之4
     第1 項第2 款之三人以上共同詐欺取財罪。又按共同實施
    犯罪行為之人，在合同意思範圍以內，各自分擔犯罪行為之
    一部，相互利用他人之行為，以達其犯罪之目的者，即應對
    於全部所發生之結果，共同負責。共同正犯之成立，祇須具
    有犯意之聯絡及行為之分擔，既不問犯罪動機起於何人，亦
    不必每一階段犯行，均須參與（參照最高法院28年上字第31
    10號判例、34年上字第862 號判例意旨）。又共同正犯之意
    思聯絡，原不以數人間直接發生者為限，若有間接之聯絡者
    ，亦包括在內，如甲分別邀約乙、丙犯罪，雖乙、丙間彼此
    並無直接之聯絡，亦無礙於其為共同正犯之成立（參照最高
    法院77年台上字第2135號判例意旨）。是以，行為人參與構
    成要件行為之實施，並不以參與構成犯罪事實之全部或始終
    參與為必要，即使僅參與構成犯罪事實之一部分，或僅參與
    某一階段之行為，亦足以成立共同正犯。查被告與曾志雄、
    少年陳○誠、吳○逸、吳○霖及詐騙集團之成員，詐騙告訴人
    丁○○、丙○○○、甲○○，致其等陷於錯誤，而將交付提款卡、
    存摺、現金等物，此種詐欺手法乃係需由多人縝密分工方能
    完成之集團性犯罪，被告雖未自始至終參與各階段之犯行，
    然其與詐騙集團其他成員既為詐騙告訴人而彼此分工，堪認
    係在合同意思範圍內，相互支援、供應彼此所需地位，相互
    利用他人行為，以達共同詐欺取財目的，是被告就上開犯行
    ，與同案被告曾志雄、少年陳○誠、吳○逸、吳○霖及渠等所
    屬之詐欺集團成員間，有犯意聯絡及行為分擔，皆應論以共
    同正犯。又被告就上開3 次詐欺犯行，犯意各別，行為互殊
    ，應分論併罰。
二、被告為86年3 月生，而共犯吳○霖、陳○誠、吳○逸分別為88
    年、87年12月、89年生（出生年月日均詳卷），被告於本件
    行為時為成年人，而吳○霖、陳○誠、吳○逸均為12歲以上未
    滿18歲之少年，被告與其等共同實施上開犯行，各均應依兒
    童及少年福利與權益保障法第112 條第1 項前段之規定，加
    重其刑。
三、本案詐欺集團成員就告訴人丁○○、丙○○○部分，雖係以冒用
    檢察官之公務員身分方式施用詐術，然詐欺集團所採取之詐
    欺手法多元，非必以冒用公務員方式為之，而被告於集團內
    分擔之角色為吳○逸、陳○誠、吳○霖等人之上游，負責提供
    工具機、車資，並於收取陳○誠、吳○逸、吳○霖等人上繳之
    贓款後，提供報酬予陳○誠、吳○逸發放給車手，雖知有三人
    以上之人共同為詐欺取財行為，惟並無積極證據認定被告知
    悉詐欺集團成員所使用詐術之具體內容，或有何任何參與之
    行為，是犯罪事實欄一㈠、㈡所示詐騙集團成員冒用公務員名
    義詐欺之行為，並未為被告所能預見，是就犯罪事實欄一㈠
    、㈡所示詐欺部分，尚難遽論處被告係共同犯刑法第339條之
    4第1項第1款之冒用政府機關或公務員名義詐欺取財罪，起
    訴意旨認被告就上開部分亦同時涉犯刑法第339條之4第1項
    第1款冒用政府機關或公務員名義犯詐欺取財罪，即有未洽
    ，惟同一加重詐欺犯行如僅有加重事由之增減變更，仍屬實
    質上一罪，尚無庸變更起訴法條或為無罪之諭知，附此敘明
    。
肆、撤銷原判決之理由
一、原審對被告予以論罪科刑，固非無見。惟查：本件並無積極
    證據認定被告知悉詐欺集團成員所使用詐術之具體內容，原
    審遽認被告就犯罪事實欄一㈠、㈡部分亦同時涉犯刑法第339
    條之4 第1 項第1 款冒用政府機關或公務員名義犯詐欺取財
    罪，即有未洽。又被告行為時為成年人，與少年吳○霖等人
    共同實施犯罪，原審判決文主未諭知成年人與少年共同犯罪
    ，尚有違誤。另被告於本院前審審理期間已與告訴人甲○○達
    成和解並當場給付告訴人甲○○20萬元，有和解書在卷可稽（
    見本院前審卷第118 頁），和解書亦記載甲方（即告訴人甲○○）同意，以和解書表達原諒乙方（即被告）之意思，甲方
    同意法院應給與被告從輕量刑等情，原審未及審酌而為量刑
    ，容有未合。另犯罪所得部分，本院認參酌被告業已與告訴
    人達成和解並賠償，若再予沒收犯罪所得，尚屬過苛，故爰
    依刑法第38條之2第2項，不予宣告沒收。原審認應沒收被告
    犯罪所得3萬元，尚非適當（詳後述沒收部分）。
二、被告上訴指摘原判決所定之刑及執行刑之刑度過重，應有理
    由，檢察官上訴指摘原判決未審酌被告並未賠償告訴人，量
    刑及執行刑之刑度過輕，則無理由，且原判決既有上開可議
    之處，自應由本院依法將原判決予以撤銷改判。
伍、量刑　　
一、爰審酌被告正值青壯，不循正當途徑賺取錢財，為貪圖不法
    利益，為該詐欺集團之核心成員，指使犯罪、收取贓款，共
    同參與詐騙犯行，分別向告訴人丁○○、丙○○○、甲○○詐得37
    萬6千元、45萬元、150 萬元之款項，嚴重侵害告訴人財產
    法益，所為非是，惟衡酌被告於原審時與告訴人丁○○、丙○○○已達成和解並履行完畢，有原審和解筆錄、匯款單影本等
    件在卷可稽（見原審卷第60至62頁、第89至90頁），被告於
    本院前審與告訴人甲○○以90萬元達成和解，並於本院言詞辯
    論終結前已給付告訴人甲○○54萬元（見本院卷第104頁）；
    復衡酌被告之犯罪動機、所生損害及所獲利益，暨其自述為
    大學3 年級學生之智識程度，未婚，現在姑姑便當店打工、
    父親為上班族、母親也在工作之家庭經濟狀況（見本院前審
    卷第92頁、第161 頁）等一切情狀，各量處如主文第2 項所
    示之刑，並定其應執行之刑，以資懲儆。
二、按凡在判決前已經受有期徒刑以上刑之宣告確定者，即不合
    於緩刑條件，至於前之宣告刑已否執行，以及被告犯罪時間
    之或前或後，在所不問，因而前已受有期徒刑之宣告，即不
    得於後案宣告緩刑。最高法院 54 年台非字第 148 號刑事
    判決可資參照。被告已於107年1月26日經臺灣桃園地方法院
    判處有期徒刑5月（得易科罰金），並於107年5月10日易科
    罰金執行完畢，有本院被告前案紀錄表在卷可參，本件自不
    得再宣告緩刑，附此敘明。
陸、不予宣告沒收　　
一、「犯罪所得，屬於犯罪行為人者，沒收之」、「犯罪所得已
    實際合法發還被害人者，不予宣告沒收或追徵」、「宣告前
    二條之沒收或追徵，有過苛之虞、欠缺刑法上之重要性、犯
    罪所得價值低微，或為維持受宣告人生活條件之必要者，得
    不宣告或酌減之」，刑法第38之1條第1項、第5項、第38 之
    2條第2項分別定有明文。考其立法目的，係因過往犯罪行為
    人之犯罪所得，不予宣告沒收，以供被害人求償，但因實際
    上被害人因現實或各種因素，卻未另行求償，反致行為人因
    之保有犯罪所得。是修正後刑法之沒收、追徵不法利得條文
    ，係以杜絕避免行為人保有犯罪所得為預防目的，並達成調
    整回復財產秩序之作用，故以「實際合法發還」作為封鎖沒
    收或追徵之條件。然因個案中，被告仍可能與被害人達成和
    解、調解或其他民事上之解決，而以之賠償、彌補被害人之
    損失，此種將來給付之情狀，雖未「實際合法發還」，仍無
    礙比例原則之考量及前揭「過苛條款」之適用，是應考量個
    案中將來給付及分配之可能性，並衡量前開「過苛條款」之
    立法意旨，仍得以之調節而不沒收或追徵，亦可於執行程序
    時避免重複執行沒收或追徵之危險。
二、按犯罪所得，屬於犯罪行為人者，沒收之。於全部或一部不
    能沒收或不宜執行沒收時，追徵其價額，刑法第38條之1 第
    1 項前段、第3 項分別定有明文。而有關共同正犯犯罪所得
    之沒收、追繳或追徵，最高法院向採之共犯連帶說，業於10
    4 年8 月11日之104 年度第13次刑事庭會議決議不再援用、
    供參考，並改採沒收或追徵應就各人所分得者為之之見解。
    所謂各人「所分得」，係指各人「對犯罪所得有事實上之處
    分權限」，法院應視具體個案之實際情形而為認定，倘若共
    同正犯各成員內部間，對於不法利得分配明確時，固應依各
    人實際分配所得沒收。又共同正犯各成員有無犯罪所得、所
    得數額若干等，係關於犯罪所得沒收、追徵之認定，非屬犯
    罪事實有無之認定，不適用嚴格證明法則，祇須由事實審法
    院綜合卷證資料，依自由證明程序釋明其合理之依據予以認
    定。查本件除被告乙○○外，尚有少年陳○誠、吳○逸、吳○霖
    、同案被告曾志雄及其他不詳之詐騙集團成員，則扣除少年
    取得之犯罪所得，被告尚須將犯罪所得交付部分予其他詐騙
    集團成員，而被告3 次共同詐欺取財犯行，分別向告訴人丁○○、丙○○○、甲○○詐得37萬6千元、45萬元、150 萬元之款項
    ，就37萬6千元詐騙所得部分，被告已返還其中9 萬元予告
    訴人丁○○，45萬元詐騙所得部分，被告已返還其中16萬元予
    告訴人丙○○○，有原審和解筆錄、匯款單影本等件在卷可稽
    （見原審卷第60至62頁、第89至90頁）；另被告於本院前審
    與告訴人甲○○以90萬元達成和解，並於本院言詞辯論終結前
    已給付告訴人甲○○54萬元（見本院卷第104頁），是被告一
    人已經返還上揭全部犯罪所得之33.9％。又告訴人3人均已與
    被告達成和解，被告另尚須返還告訴人甲○○36萬元，故本院
    認若讓被告負擔全部之犯罪所得，尚有刑法第38條之2第2項
    所定過苛之虞，故本件不再宣告沒收。
據上論斷，應依刑事訴訟法第369條第1項前段、第364條、第299
條第1項前段，判決如主文。
本案經檢察官李彥霖提起公訴，檢察官劉承武提起上訴，檢察官
蔡名堯到庭執行職務。
中　　華　　民　　國　　109 　年　　6 　　月　　23　　日
                  刑事第八庭    審判長法　官  陳世宗
                                      法　官  吳勇毅
                                      法　官  呂寧莉
以上正本證明與原本無異。
如不服本判決，應於收受送達後20日內向本院提出上訴書狀，其
未敘述上訴之理由者並得於提起上訴後20日內向本院補提理由書
（均須按他造當事人之人數附繕本）「切勿逕送上級法院」。
                                      書記官  賴資旻
中　　華　　民　　國　　109 　年　　6 　　月　　23　　日
附錄：本案論罪科刑法條全文
中華民國刑法第339條之4第1項
犯第339條詐欺罪而有下列情形之一者，處1年以上7年以下有期
徒刑，得併科1百萬元以下罰金：
一、冒用政府機關或公務員名義犯之。
二、三人以上共同犯之。
三、以廣播電視、電子通訊、網際網路或其他媒體等傳播工具，
    對公眾散布而犯之。